【裁判字號】    95,訴,2869
【裁判日期】    950918
【裁判案由】    毒品危害防制條例
【裁判全文】
臺灣高雄地方法院刑事判決              95年度訴字第2869號
公  訴  人  臺灣高雄地方法院檢察署檢察官
被      告  甲○○
上列被告因毒品危害防制條例案件，經檢察官提起公訴（95年度
毒偵字第5519號），本院合議庭裁定由受命法官獨任進行簡式審
判程序，判決如下：
    主  文
甲○○連續施用第一級毒品，累犯，處有期徒刑壹拾月。扣案之
海洛因貳包（淨重柒點貳柒公克，另含殘留海洛因粉末難以完全
析離之包裝袋貳個），均沒收銷燬之。
    事  實
一、甲○○前於民國89年間因持有毒品案件，經本院以89年度易
    字第3709號判處有期徒刑3 月確定，並於90年6 月15日執行
    完畢。又其於89年間另因施用毒品案件，經本院以89年度毒
    聲字第7009號裁定送觀察、勒戒後，認有繼續施用毒品之傾
    向，經本院以89年度毒聲字第7446號裁定令入戒治處所施以
    強制戒治，於強制戒治已滿3 月後，成效經評定為合格，再
    經本院以90年度毒聲字第1176號裁定停止戒治並付保護管束
    ，嗣因故經本院以90年度毒聲字第5414號裁定撤銷上開停止
    戒治，再度令入戒治處所執行所餘戒治期間，並於91年10月
    2 日強制戒治執行完畢釋放，該部分施用毒品犯行則由臺灣
    高雄地方法院檢察署檢察官於91年11月14日以91年度毒偵字
    第1048號為不起訴處分確定。詎猶不知悔改，復基於施用第
    一級毒品之概括犯意，自95年5 月中旬起至95年5 月18日19
    時止，在高雄市新興區○○○路460 號10樓之1 住處，以將
    海洛因摻入香煙點燃吸食產生煙霧之方式，以每天施用2 次
    之頻率，連續施用第一級毒品海洛因多次。嗣於95年9 月19
    日（起訴書誤載為9 日）14時30分許，在高雄市三民區○○
    ○路與同盟三路口為警查獲，並扣得海洛因2 包（淨重合計
    7.27公 克，空包裝總重0.72公克），而悉上情。
二、案經高雄市政府警察局三民第一分局報告臺灣高雄地方法院
    檢察署檢察官偵查起訴。
    理  由
一、本件被告甲○○所犯係死刑、無期徒刑、最輕本刑為3 年以
    上有期徒刑以外之罪，其於準備程序中就被訴事實為有罪之
    陳述，經法官告知簡式審判程序之旨，並聽取公訴人、被告
    之意見後，本院合議庭認為適宜而裁定由受命法官獨任進行
    簡式審判程序，先予敘明。
二、上揭犯罪事實，業據被告坦承不諱，且扣案疑似海洛因之白
    色粉末2 包（淨重合計7.27公克，空包裝總重0.72公克），
    經送法務部調查局鑑驗結果，確含第一級毒品海洛因成分，
    有該局95年7 月10日調科壹字第220023708 號鑑定通知書1
    份在卷可憑，又被告為警查獲所採集之尿液，經送高雄市立
    凱旋醫院先以酵素免疫分析法初步檢驗，復以氣相層析質譜
    儀法確認檢驗之結果，均呈現海洛因代謝物嗎啡陽性反應乙
    情，有尿液代碼與真實姓名對照表及該院95年5 月29日編號
    A00000000 號濫用藥物尿液檢驗報告各1 份在卷可佐，足見
    被告上開自白，核與事實相符，其於前揭時地施用第一級毒
    品海洛因多次之犯行，已堪認定。又被告有如犯罪事實欄所
    載因施用毒品案件經送觀察、勒戒及強制戒治後，於91年10
    月2 日強制戒治執行完畢釋放乙情，有卷附臺灣高等法院被
    告前案紀錄表1 份可佐。從而，被告於強制戒治執行完畢釋
    放後，5 年內再犯毒品危害防制條例第10條第1 項之施用第
    一級毒品罪，洵堪認定，本件事證明確，自應依法論科。
三、是核被告所為，係犯毒品危害防制條例第10條第1 項之施用
    第一級毒品罪。其為施用而持有海洛因之低度行為，應為施
    用之高度行為所吸收，不另論罪。又被告行為後，刑法第56
    條連續犯之規定業經刪除，並於94年7 月1 日施行，經依刑
    法第2 條第1 項「從舊從輕」之規定，比較新舊法之結果，
    仍應適用較有利於被告之行為時法律即舊法規定。是被告本
    件多次施用海洛因之犯行，因時間緊接，方法相同，觸犯構
    成要件相同之罪名，顯係基於概括之犯意反覆為之，應依連
    續犯之規定論以一罪，並加重其刑。查被告前於89年間因持
    有毒品案件，經本院以89年度易字第3709號判處有期徒刑3
    月確定，並於90年6 月15日執行完畢，此有臺灣高等法院被
    告前案紀錄表乙紙附卷可稽，其於有期刑執行完畢後5 年內
    再故意犯本件最重本刑為有期徒刑以上之罪，不論依修正前
    之刑法第47條，或修正後之刑法第47條第1 項之規定，均構
    成累犯，對被告而言並無有利或不利之情形，自不生新舊法
    比較之問題，應逕依修正前之刑法第47條，論以累犯，並遞
    加重其刑。爰審酌被告前因施用毒品犯行，業經觀察、勒戒
    及強制戒治後，猶再施用毒品不輟，顯見其毒癮非淺，施用
    毒品除戕害自身健康外，對社會秩序亦產生不良影響，並考
    量本件被告施用毒品之時間、頻率，以及犯後坦承犯行，尚
    知悔悟等一切情狀，量處如主文所示之刑，以示懲儆。末查
    ，扣案之海洛因2 包（淨重合計7.27公克，空包裝總重0.72
    公克），係屬毒品危害防制條例第2 條所管制之第一級毒品
    ，不論屬於犯人與否，應依同條例第18條第1 項前段規定，
    宣告沒收銷燬之；而上開裝有海洛因之包裝袋1 個，因殘留
    海洛因粉末，難以完全析離，亦應依上揭規定，併予宣告沒
    收銷燬之。
據上論斷，應依刑事訴訟法第273 條之1 第1 項、第299 條第1
項前段，毒品危害防制條例第10條第1 項、第18條第1 項前段，
刑法第2 條第1 項前段、第11條，修正前刑法（下同）第56條、
第47條，判決如主文。
本案經檢察官乙○○到庭執行職務。
中    華    民    國    95    年    9     月    18    日
                  刑事第十二庭  法  官  林書慧
以上正本證明與原本無異。
如不服本判決，應於判決送達後10日內，向本院提出上訴狀。
中    華    民    國    95    年    9     月    19    日
                                書記官  鍾錦祥
附錄本件論罪科刑法條：
毒品危害防制條例第10條第1項
施用第一級毒品者，處6 月以上5 年以下有期徒刑。


司法院資訊處製作；財團法人民間司法改革基金會備份。
